【裁判字號】    98,訴,1684
【裁判日期】    981230
【裁判案由】    搶奪等
【裁判全文】
臺灣高雄地方法院刑事判決              98年度訴字第1684號
公  訴  人  臺灣高雄地方法院檢察署檢察官
被      告  丙○○
上列被告因搶奪等案件，經檢察官提起公訴（98年度偵緝字第40
9 、528 號）後，被告於準備程序為有罪之陳述，經合議庭裁定
由受命法官依簡式審判程序獨任審理，並判決如下：
    主  文
丙○○犯傷害罪，處有期徒刑肆月；又犯恐嚇危害安全罪，處有
期徒刑參月；又犯搶奪罪，處有期徒刑柒月；又犯強制罪，處有
期徒刑參月。應執行有期徒刑壹年肆月。
    事  實
一、丙○○係乙○○（由本院另行審結）之女朋友，為解決乙○○與其前女友丁○○間之感情糾葛，於民國97年3 月25日10
    時許，邀丁○○前來高雄市苓雅區○○○路94號康橋飯店90
    2 室談判，丁○○依約於同日上午11時許前往該處，即與丙○○、乙○○發生口角，丙○○竟分別先後為下列犯行：
  (一)基於傷害之犯意，徒手毆打丁○○之臉部、胸部，再抓其頭
    髮碰撞牆壁致使丁○○受有前額5 公分×4.5 公分瘀腫及擦
    傷、右臉3 公分×2 公分瘀腫、左臉4 公分×2 公分瘀腫、
    左上唇2.5 公分×1.5 公分擦傷瘀腫、前頭部2 處抓痕各10
    公分×1 公分、2 公分×1 公分、前胸口處抓痕各3 公分×
    1 公分、2. 5公分×1 公分等傷害。
  (二)另基於恐嚇之犯意，向丙○○恫稱：「你媽媽的檳榔攤生意
    還要不要作！」等語，以此加害生命、身體、財產之事，令
    丁○○心生恐懼，致生危害於安全。
  (三)趁丁○○與乙○○拉扯而不及防備之際，意圖為自己不法之
    所有，而萌生搶奪之犯意，不顧丁○○口頭制止，仍取走丁○○放置一旁之手提袋1 只，連同手提袋內之現金新臺幣（
    下同）1 萬4,000 元及價值合計2 萬7,000 元之項鍊1 條、
    新力牌手機1 支得逞，隨即下樓離去。
  (四)乙○○隨後亦下樓離去飯店，丁○○不甘遭搶，下樓至該飯
    店門口去電請乙○○歸還前揭皮包，未久乙○○偕同丙○○
    返回該飯店門口，丙○○竟再基於妨害自由之犯意，向丁○○脅迫稱須下跪道歉始能拿回皮包，丁○○為取回前揭皮包
    ，迫於無奈而下跪道歉，惟丙○○僅返還前揭皮包1 只及現
    金6,000 元，其餘財物仍拒不歸還。
二、案經丁○○訴由高雄市政府警察局苓雅分局報請臺灣高雄地
    方法院檢察署檢察官偵查起訴。
    理  由
一、本件被告丙○○所犯均係死刑、無期徒刑、最輕本刑為3 年
    以上有期徒刑以外之罪，其於準備程序就上揭被訴事實為有
    罪之陳述，經本院告知簡式審判程序之旨，並聽取檢察官及
    被告意見後，認無不得或不宜改依簡式審判程序進行之處，
    爰依刑事訴訟法第273 條之1 第1 項及第284 條之1 規定，
    經合議庭裁定由受命法官獨任進行簡式審判程序。
二、上揭事實均據被告坦承不諱，核與證人即被害人丁○○、證
    人即共同被告乙○○於警詢時、偵查中證述之情節相符，復
    有高雄市政府警察局苓雅分局扣押筆錄、扣押物品目錄表、
    扣押物品收據、贓物認領保管單、阮綜合醫院97年3 月25日
    驗傷診斷書、被害人丁○○指認乙○○、丙○○照片各1 份
    、被害人丁○○傷勢狀況照片4 張、被搶包包照片2 張附卷
    可稽（見高雄市政府警察局苓雅分局刑案偵查卷宗第13至38
    頁），足見被告任意性之自白核與事實相符，堪可採為認定
    事實之基礎。從而，本件事證明確，被告犯行均堪認定，應
    予論罪科刑。
三、核被告上揭事實一(一)(二)(三)(四)所為，分別係犯刑法第277 條第
    1 項之普通傷害罪、第305 條第1 項之恐嚇他人致生危害於
    安全罪、第325 條第1 項之搶奪罪及第304 條第1 項以脅迫
    使人行無義務之事罪。上開各罪，犯意各別，行為互殊，應
    予分論併罰。爰審酌被告不思以和平理性之溝通方式協調糾
    紛，亦不知以己力合法賺取財物，竟實施傷害、恐嚇、搶奪
    、妨害自由等犯行，欠缺尊重他人人格尊嚴及遵守法律秩序
    之觀念，造成被害人身體、財產之損害及內心恐懼，且迄未
    與被害人達成和解、取得諒解，惟念其犯後終能坦承犯行，
    將犯罪過程據實吐露，及其犯罪動機、目的、家境貧寒、學
    歷為國中肄業（見上開警卷第8 頁）等一切情狀，分別量處
    如主文所示之刑，並定應執行之刑，以資懲儆。
據上論斷，應依刑事訴訟法第273 條之1 第1 項、第299 條第1
項前段，刑法第277 條第1 項、第304 條第1 項、第305 條、第
325 條第1 項、第51條第5 款，刑法施行法第1 條之1 ，判決如
主文。
本案經檢察官甲○○到庭執行職務。
中    華    民    國    98    年    12    月    30    日
                  刑事第十四庭   法  官   李俊霖
以上正本證明與原本無異。
如不服本判決應於收受送達後10日內向本院提出上訴書狀，並應
敘述具體理由；如未敘述上訴理由者，應於上訴期間屆滿後20日
內向本院補提理由書（均須按他造當事人之人數附繕本）「切勿
逕送上級法院」。
中    華    民    國    98    年    12    月    30    日
                                 書記官   武凱葳
附錄本判決論罪科刑法條：
中華民國刑法第277條
傷害人之身體或健康者，處3 年以下有期徒刑、拘役或1,000 元
以下罰金。
犯前項之罪因而致人於死者，處無期徒刑或7 年以上有期徒刑；
致重傷者，處3 年以上10年以下有期徒刑。
中華民國刑法第304條
以強暴、脅迫使人行無義務之事或妨害人行使權利者，處3 年以
下有期徒刑、拘役或3 百元以下罰金。
前項之未遂犯罰之。
中華民國刑法第305條
以加害生命、身體、自由、名譽、財產之事，恐嚇他人致生危害
於安全者，處2 年以下有期徒刑、拘役或3 百元以下罰金。
刑法第325條
意圖為自己或第三人不法之所有，而搶奪他人之動產者，處6 月
以上5 年以下有期徒刑。
因而致人於死者，處無期徒刑或7 年以上有期徒刑，致重傷者，
處3 年以上10年以下有期徒刑。
第1 項之未遂犯罰之。

司法院資訊處製作；財團法人民間司法改革基金會備份。
